Inventaris van het archief van de Stichting Landelijke Bezettingsschade, (1938) 1941-1945 en Stichting Beheer Landbouwgronden, 1946-1982 (1988)
Nationaal Archief, Den Haag
- STUKKEN BETREFFENDE AFZONDERLIJKE ONDERWERPEN, 2
  - Taak, 2.2
    - Beleid en regelgeving omtrent grondverwervingen en schadeloosstellingen, 2.2.1
      - Stukken betreffende de totstandkoming van ministeriële goedkeuringen inzake de Beëindigingsvergoedingsregeling II, 1966-1968; 121; 1 omslag
      - Stukken betreffende het vestigen van het recht van opstal op SBL-eigendommen, 1968-1973; 122; 1 omslag
      - Stukken betreffende het uitvoeren van de regeling 'Onttrekking aan de agrarische bestemming', 1968-1976; 123; 1 omslag
      - Stukken betreffende het beantwoorden van vragen van kamerleden over de invloed van de Société d'Aménagement Foncier et d'Etablissement Rural in Frankrijk inzake verbetering van de landbouwstructuur in vergelijking met de SBL in Nederland, 1970; 124; 1 omslag
      - Stukken betreffende het bepalen van de reconstructiebehoefte van wegen in Oost-Groningen, 1972; 125; 1 omslag
      - Stukken betreffende de vaststelling van de invloed van de stadsmeierrechten van de stad Groningen op de grondprijzen, 1972-1973; 126; 1 omslag
      - Stukken betreffende de ontwikkeling van de samenwerking op aankoopgebied tussen de SBL en het Staatsbosbeheer, 1972-1981; 127; 1 omslag
      - Stukken betreffende het constateren van ontstane knelpunten in de uitvoering van SBL-taken in de provincie Groningen, 1979; 128; 1 omslag
    - Grondverwerving, beheer en vervreemding, 2.2.2
      - Ten behoeve van verschillende doeleinden, 2.2.2.1
        - Stukken betreffende het verlenen van een vergoeding voor schade aan gevorderde grond aan pachters, 1943-1945; 129; 1 omslag
        - Stukken betreffende het afronden van een geschil over pachtgelden met individuele pachters, 1943-1947; 130; 1 omslag
        - Stukken betreffende verpachting van gevorderde grond in Noord-Holland, 1943-1948; 131-132; 2 omslagen
          - Grond van de Nederduitsche Hervormde Gemeente te Veenhuizen 1943-1946, 131
          - Grond van de Nederduitsche Hervormde Gemeente te Purmer 1944-1948, 132
        - Stukken betreffende het vorderen van grond van pachters te De Lier, 1943-1960; 133; 1 pak
        - Stukken betreffende het vorderen van grond en opstallen van een pachter te Amsterdam ten behoeve van een pachter te Edam, 1944-1948; 134; 1 pak
        - Stukken betreffende de administratieve afwikkeling van grondaankopen; A - W, 1944-1956; 135; 1 pak
        - Stukken betreffende de aan- en verkoop van grond en opstallen ten behoeve van de reconstructie van het Numansdorp, 1946-1951; 136-137; 2 pakken
          - G - N, 136
            Openbaarheid beperkt tot 1 januari 2027
          - O - W, 137
        - Stukken betreffende ondervonden problemen bij de teruggave van gevorderde gronden en schadeloosstellingen, 1947-1948; 138; 1 omslag
        - Stukken betreffende het verkopen van gronden en gebouwen van het voormalige gedetineerdenkamp "De Vlijt" op Texel, 1947-1951; 139; 1 omslag
        - Stukken betreffende het beschikbaarstellen van grond aan het Gemeente-Elektriciteitsbedrijf Dordrecht ten behoeve van de aanleg van de hoogspanningslijn tussen Dordrecht en Slikkerveer, 1948-1950; 140; 1 omslag
        - Bewijzen van overeengekomen schadeloosstellingen ter compensatie van gevorderde gronden, 1948-1956; 141-144; 4 pakken
          - A - B, 141
            Openbaarheid beperkt tot 1 januari 2032
          - C - L, 142
          - M - Z, 143
          - Verleende volmachten; A - Z, 144
        - Stukken betreffende het administratief afwikkelen van verkopen, 1948-1961; 145-156; 12 pakken
          - A - Ben, 145
            Openbaarheid beperkt tot 1 januari 2037
          - Ber - C, 146
          - Da - Do, 147
          - E - G, 148
          - H - Jac, 149
          - Jan - Led, 150
          - Lee - Ni, 151
          - No - Q, 152
          - R - Smee, 153
          - S - T, 154
          - Ti- Vo, 155
          - Vr - Z, 156
        - Beschikkingen van de Rijksberoepscommissie Den Bosch inzake vaststelling van de grondwaarde, 1952; 157; 1 omslag
        - Stukken betreffende de registratie van bossen en houtopstanden in verband met instelling van het Bedrijfsschap voor de Bosbouw en de Houtteelt (het Bosschap), met kaarten, 1954-1958; 158; 1 omslag
        - Stukken betreffende de uitvoering van de werkzaamheden van aankopers in de provincies, 1958-1982; 159-167; 9 omslagen
          - Drenthe, 159
          - Friesland, 160
          - Gelderland, 161
          - Groningen, 162
          - Limburg, 163
          - Noord-Holland, 164
          - Overijssel, 165
          - Utrecht, 166
          - Zuid-Holland, 167
        - Stukken betreffende het verpachten van gronden in eigendom bij de SBL, 1958-1982; 168; 1 pak
        - Stukken betreffende het uitvoeren van taxaties voor en door de SBL, 1963-1980; 169; 1 omslag
        - Stukken betreffende het verhuren van jacht- en visrecht in gebieden die eigendom zijn van de SBL, 1966-1979; 170; 1 omslag
        - Stukken betreffende het pachten van gronden door de SBL, 1968-1979; 171; 1 omslag
        - Stukken betreffende het invoeren van een systeem van betaling in twee termijnen van koopsommen door de SBL, 1971-1972; 172; 1 omslag
        - Stukken betreffende kadastrale opmetingen bij aankoop of verkoop van gronden, 1971-1980; 173; 1 omslag
        - Stukken betreffende het vaststellen en besteden van provinciale kredieten voor grondverwerving, 1979-1982; 174-176; 3 omslagen
          - 1979-1980, 174
          - 1980-1981, 175
          - 1981-1982, 176
      - Ten behoeve van militaire begraafplaatsen, 2.2.2.2
        - Stukken betreffende het vorderen van gronden ten behoeve van de aanleg van begraafplaatsen voor buitenlandse militairen, 1946-1957; 177-187; 1 pak en 10 omslagen
          - Algemeen 1947-1950, 177
          - Groesbeek (Canadees) 1948-1952, 178
          - Margraten (Amerikaans) 1946-1957, 179; pak
          - Mierlo (Engels) 1948-1949, 180
          - Mook (Engels) 1947-1950, 181
          - Nederweert (Engels) 1948-1949, 182
          - Oosterbeek (Engels) 1948-1952, 183
          - Overloon (Engels) 1948-1957, 184
          - Sittard (Engels) 1948-1950, 185
          - Valkenswaard (Engels) 1949-1950, 186
          - Venraij (Engels) 1948-1950, 187
        - Stukken betreffende transacties ten behoeve van het verwerven van gronden voor de aanleg van de militaire begraafplaats Margraten, 1947-1954; 188-194; 7 pakken
          - A - Bl, 188
            Openbaarheid beperkt tot 1 januari 2030
          - Bra - Bro, 189
          - C - G, 190
          - H - Maa, 191
          - Margraten, gemeente - Pre, 192
          - Pro - Staa, 193
          - Star - Ste, 194
      - Ten behoeve van tankvallen en tankgrachten, 2.2.2.3
        - Stukken betreffende het vorderen van grond ten behoeve van de aanleg van tankwallen en tankgrachten, 1943-1953; 195-206; 2 pakken en 10 omslagen
          - Dwingeloo, algemeen 1953, 195
          - 's Gravenzande, algemeen 1949-1951, 196
          - Hendrik-Ido-Ambacht, 1943-1953, 197-200
            - Algemeen 1943-1946, 197
            - Verpachtingen 1946-1949, 198
            - Herverkaveling 1947-1953, 199
            - A - S, 200; pak
              Openbaarheid beperkt tot 1 januari 2029
          - Ridderkerk, 1943-1948, 201-204
            - Algemeen 1943-1946, 201
            - Verpachtingen 1944-1948, 202
            - Plan van toedeling 1947-1948, 203
            - G - Z, 204; pak
              Openbaarheid beperkt tot 1 januari 2024
          - Roosendaal, algemeen 1951-1952, 205
          - Schipluiden, algemeen 1950, 206
      - Ten behoeve van militaire oefenterreinen, 2.2.2.4
        - Stukken betreffende de bepaling van de grenzen van het militair oefenterrein te Havelte, 1947-1951; 207; 1 omslag
        - Stukken betreffende het vorderen en het gedeeltelijke teruggeven van gronden vanwege de aanleg van het kampement Teuge, 1948-1962; 208; 1 pak
        - Stukken betreffende het vorderen van grond te Winterswijk voor het plaatsen van een oefengebouw en een garage, 1949; 209; 1 omslag
        - Stukken betreffende het vorderen van grond te Appingedam voor het plaatsen van een oefengebouw en een garage, 1949-1950; 210; 1 omslag
        - Stukken betreffende de vordering en schadeloosstelling van grond van particulieren ten behoeve van het complex Erp, Verb - Verk, 1950-1951; 211; 1 omslag
        - Verslag van een bespreking tussen vertegenwoordigers van het Ministerie van Defensie en de Cultuurtechnische Dienst over de uitbreiding van het militaire oefenterrein in de ruilverkaveling in voorbereiding "Steenwijk Oost", 1963; 212; 1 stuk
      - Ten behoeve van natuurgebieden, 2.2.2.5
        - Stukken betreffende het aankopen van gronden in het Dinkeldal in het kader van de natuurbescherming, 1973-1979; 213-216; 4 omslagen
          - Ontwerpen van een pachtcontract voor de Oeverlanden 1973, 213
          - Vergaderstukken van de Vertrouwenscommissie 1973-1977, 214
          - Voorbereidende werkzaamheden 1973-1978, 215
          - Getekende afspraken met de belanghebbende instanties 1976-1979, 216
      - Ten behoeve van landbouw-, tuinbouw- en veeteeltgebieden, 2.2.2.6
        - Stukken betreffende het vorderen van verschillende percelen weidegrond door SLB ter compensatie aan andere veetelers in het district Voorne en Putten en Rozenburg, 1943-1946; 217; 1 omslag
        - Stukken betreffende het vorderen van weidegrond van een particulier te Middelharnis ter compensatie van andere veetelers, 1943-1948; 218; 1 omslag
        - Stukken betreffende het vorderen van gronden ten behoeve van de inundatie van tuinbouwgronden en de herverdeling van deze gronden te Numansdorp, 1945-1949; 219-220; 2 omslagen
          - Algemeen 1945-1949, 219
          - Be - Br 1946-1949, 220
            Openbaarheid beperkt tot 1 januari 2025
        - Stukken betreffende vaststelling van de gedragslijn voor de regeling van schadeloosstellingen voor door de geallieerden gevorderde boomgaarden in Beek en Margraten, 1950; 221; 1 omslag
        - Stukken betreffende het afdwingen van de onttrekking aan de agrarische bestemming door middel van het invoeren van een schuldbekentenis, 1961-1962; 222; 1 omslag
        - Stukken betreffende een cultuurtechnische inventarisatie in Oost-Groningen en de Gronings-Drentse Veenkoloniën, 1973-1976; 223; 1 pak
        - Stukken betreffende het verlenen van opdracht aan de Stichting voor Bodemkartering (Stiboka) te Wageningen tot het in kaart brengen van de grondverbeteringsbehoefte in Oost-Groningen en de Gronings-Drentse Veenkoloniën, 1973-1976; 224; 1 omslag
      - Ten behoeve van her- en ruilverkaveling, 2.2.2.7
        - Stukken betreffende het totstandkomen van beheersoverdrachten van gronden ten behoeve van de herverkaveling op Walcheren, 1948-1956; 225; 1 pak
        - Stukken betreffende het ontwikkelen van het aankoopbeleid in ruilverkavelingsgebieden, 1950-1978; 226; 1 omslag
        - Stukken betreffende het toedelen en overdragen van gronden en werken naar aanleiding van onderbedeling ten koste van de SBL, 1956-1972; 227; 1 omslag
        - Stukken betreffende het wijzigen van de richtlijnen ten aanzien van het beheer van gronden en gebouwen in ruilverkavelingen, 1957-1980; 228; 1 pak
        - Overzichten van verworven gronden ten behoeve van de sanering van ruil- en herverkavelingsgebieden per provincie over de periode 1948-1958, 1958-1959; 229; 1 omslag
        - Stukken betreffende het uitvoeren van de Ruilverkavelingswet 1954, 1973-1979; 230-232; 1 pak en 2 omslagen
          - Stand van zaken met betrekking tot de taakstelling ex artikel 34 (grondclaims) 1973-1977, 230; pak
          - Toepassing van circulaire nr. 74 (indeling van de in uitvoering zijnde ruilverkavelingen in drie categorieën) inzake artikel 13 1973-1978, 231
          - Verwervingsbeleid van artikel 13-kavels ten behoeve van Staatsbosbeheer 1974-1979, 232
        - Stukken betreffende vaststelling van de procedure voor kavelruilovereenkomsten, waarin de SBL als partij optreedt, 1978-1981; 233; 1 omslag
    - Vorderingen, schadeloosstellingen en beheer ten behoeve van vliegvelden, 2.2.3
      - Ten behoeve van meer dan één vliegveld, 2.2.3.1
        - Stukken betreffende de stand van zaken bij het vorderen van vliegvelden, 1945-1948; 234-235; 2 omslagen
          - 1945-1946, 234
          - 1947-1948, 235
        - Stukken betreffende inschrijvingen in het Grootboek voor de Wederopbouw van het Ministerie van Wederopbouw en Volkshuisvesting, 1945-1963; 236-241; 6 omslagen
          - Aangifte en registratie in het Grootboek voor den Wederopbouw 1945, 236
          - Rapporten van het Ministerie van Wederopbouw en Volkhuisvesting betreffende schade aan onroerende goederen rondom vliegveld Deelen te Arnhem 1946-1948, 237
          - Rapporten van het Ministerie van Wederopbouw en Volkhuisvesting betreffende schade aan onroerende goederen rond Schiphol 1947, 238
          - Afwikkeling van oorlogsschade aan onroerende goederen rond vliegveld Deelen te Arnhem 1948-1963, 239
          - Afhandeling van oorlogsschade aan onroerende goederen rondom het vliegveld Texel 1952-1958, 240
          - Afhandeling van oorlogsschade aan onroerende goederen rondom Schiphol 1952-1958, 241
        - Stukken betreffende het vaststellen van herverkavelingsplannen voor vliegvelden, 1946-1947; 242; 1 omslag
        - Interne instructies betreffende de juridische en administratieve behandeling van vliegveldaangelegenheden, 1947; 243; 1 omslag
        - Stukken betreffende vorderingen van gronden ten behoeve van luchtvaartterreinen, 1947-1948; 244; 1 omslag
        - Stukken betreffende het vaststellen van richtlijnen inzake het maken van kaartmateriaal voor vliegvelden door de Nederlandsche Heidemaatschappij, 1947-1949; 245; 1 omslag
        - Stukken betreffende de vaststelling van de schadeloosstelling bij vordering van gronden ten behoeve van vliegvelden, 1947-1952; 246; 1 omslag
        - Stukken betreffende het in gebruik geven van grond aan het Bureau Aanleg, Beheer en Onderhoud van Vliegvelden (BABOV) van het Ministerie van Oorlog, 1947-1957; 247-252; 5 omslagen en 1 stuk
          - Kostenverdeling voor schadeloosstelling aan de oorspronkelijke eigenaren en/of gebruikers van gevorderde gronden 1947, 247
          - Vaststelling van het feitelijk beheer van militaire terreinen 1947-1949, 248
          - Overname van gronden behorend tot militaire luchtvaartterreinen 1947-1953, 249
          - Taxatie van de afkoopkosten van vliegvelden 1948-1949, 250
          - Correspondentie over bestekken in verband met het in eigendom verkrijgen van grond en opstallen van de vliegvelden Leeuwarden, Twenthe, Deelen, Volkel, Gize-Rijen, Woensdrecht, Eindhoven, Soesterberg, Valkenburg en Bergen 1948-1954, 251
          - Brief van het Bureau Aanleg, Beheer en Onderhoud van Vliegvelden (BABOV) inzake de ingebruikgeving van gronden bij vliegvelden door middel van verpachting te wijzigen in het aangaan van onderhoudsovereenkomsten 1957, 252; stuk
        - Stukken betreffende besprekingen met het Bureau Aanleg, Beheer en Onderhoud van Vliegvelden (BABOV) over het vorderen van vliegvelden, 1948-1951; 253; 1 omslag
        - Stukken betreffende het stellen van bouwverboden op en nabij militaire vliegvelden, 1948-1951; 254; 1 omslag
        - Maandrapporten van de Inspecties Friesland, Drenthe en Overijssel van de Rijksdienst voor Landbouwherstel inzake de werkzaamheden aan vliegvelden, 1948-1952; 255-260; 6 omslagen
          - Vliegvelden Eelde, Havelte en Peest 1948, 255
          - Vliegveld Leeuwarden 1948-1951, 256
          - Vliegveld Peest 1949-1950, 257
          - Vliegveld Havelte 1949-1951, 258
          - Vliegveld Twenthe 1949-1951, 259
          - Vliegveld Eelde 1949-1952, 260
        - Rapporten (twee maandelijks) van de Inspectie Noord-Brabant betreffende vorderings-, taxatie- en beheerswerkzaamheden ten aanzien van de vliegveldcomplexen Volkel-Uden, Eindhoven en Gilze-Rijen, 1948-1954; 261-267; 7 omslagen
          - 1948, 261
          - 1949, 262
          - 1950, 263
          - 1951, 264
          - 1952, 265
          - 1953, 266
          - 1954, 267
        - Stukken betreffende de stand van zaken inzake de vordering van verschillende vliegveldcomplexen, 1949-1950; 268; 1 omslag
        - Brief aan het Bureau Aanleg, Beheer en Onderhoud van Vliegvelden (BABOV) inzake vaststelling van de einddatum voor het vrijgeven van vliegvelden, 1950; 269; 1 stuk
        - Stukken betreffende het voorstel tot wijzigen van de artikelen 37, 38, 49 en 54 van de Luchtvaartwet met betrekking tot het vestigen van servituten op te verkopen percelen landbouwgrond nabij vliegvelden in verband met de vaststelling van de invliegsectoren, 1951-1953; 270; 1 omslag
        - Staat met de vermelding van oppervlakten van vliegvelden, 1957; 271; 1 stuk
      - Vliegvelden op naam, 2.2.3.2
        - Beek, 2.2.3.2.01
          - Stukken betreffende het vorderen van grond, 1946-1965; 272-278; 1 pak en 6 omslagen
            - Totstandkoming van de eerste aanvullende vordering van de complexen rondom het vliegveld 1946-1949, 272
            - Vordering in eigendom van percelen 1946-1955, 273
            - Lijsten van de eigenaren van de te vorderen gronden 1946-1965, 274
              Openbaarheid beperkt tot 1 januari 2041
            - Lijst van belanghebbenden inzake het vorderen van gronden, met percelenregisters 1947, 275
              Openbaarheid beperkt tot 1 januari 2023
            - Vaststelling van de schadeloosstelling voor het vorderen van grond 1947-1953, 276; pak
            - Totstandkoming van de tweede aanvullende vordering van complexen rondom het vliegveld 1949-1952, 277
            - De totstandkoming van een brief aan de minister van Defensie inzake de eindafrekening van de gevorderde en verkochte gronden 1965, 278
          - Stukken betreffende het verpachten van gronden behorende tot het vliegveldterrein, 1948-1951; 279; 1 omslag
          - Schade-afhandelingsdossiers, 1946-1953; 280-297; 18 pakken
            - A - Beek(gemeente), 280
            - Beek, Armen van - Cob, 281
            - Coe - Cor, 282
            - Cou - Eg, 283
            - Er - Fre, 284
            - Fri - He, 285
            - Ha - Jac, 286
            - Jan - Ki, 287
            - Kl - Mai, 288
            - Mar - Ne, 289
            - No - Pau, 290
            - Pee - Pes, 291
            - Pet - Provinciale Electriciteitsmaatschappij Maastricht, 292
            - Q - Rig, 293
            - Rit - Sm, 294
            - So - U, 295
            - Va- Von, 296
            - Vos - Z, 297
          - Stukken betreffende de verkoop van gronden aan de Rijksluchtvaartdienst, 1946-1956; 298; 1 omslag
          - Stukken betreffende de teruggave van eerder gevorderde gronden, 1947-1950; 299; 1 omslag
          - Stukken betreffende de verhuur van gronden, 1947-1953; 300; 1 omslag
          - Stukken betreffende het egaliseren van het terrein nabij de noordelijke rolbaan, 1947-1954; 301; 1 omslag
          - Stukken betreffende het vaststellen van de vliegveldgrens voor de burgerluchtvaart, 1947-1954; 302; 1 omslag
          - Stukken betreffende het schadeloosstellen van particulieren voor het vorderen van grond, B-S, 1947-1956; 303; 1 pak
          - Stukken betreffende vaststelling van de pachtvoorstellen van gevorderde gronden, 1947-1956; 304; 1 pak
          - Kaarten met overzichten van wegen rondom het vliegveld, 1948-1956; 305.1-305.4; 1 omslag
            4 tekeningen, apart geborgen.
            - blad 1, 305.1
            - blad 2, 305.2
            - blad 3, 305.3
            - blad 5, 305.4
          - Stukken betreffende de aanleg van vervangingswegen in verband met aanleg van het vliegveldterrein, 1948-1956; 306; 1 omslag
          - Stukken betreffende het verkavelen van gronden ten noordzijde van het vliegveld, 1949; 307; 1 omslag
          - Stukken betreffende het vestigen van servituten en het tegengaan dan wel beperken van bebouwing, 1949-1951; 308; 1 omslag
          - Stukken betreffende de kadastrale inschrijving van percelen met het oog op de afwikkeling van teruggave van gevorderde gronden, 1949-1962; 309; 1 omslag
          - Historisch verslag van de werkzaamheden van de Inspectie Limburg met betrekking tot het vliegveld Zuid-Limburg, 1950; 310; 1 omslag
          - Stukken betreffende de verpachting van gronden binnen de grenzen van het vliegveldcomplex en de randgebieden daarvan, 1950-1962; 311; 1 pak
          - Stukken betreffende het vaststellen van de vliegveldgrens voor de militaire luchtvaart, 1951-1954; 312; 1 omslag
          - Stukken betreffende de verkoop en het in gebruikgeven van gronden aan het Bureau Aanleg, Beheer en Onderhoud van Vliegvelden (BABOV), 1951-1966; 313-314; 2 omslagen
            - Kaarten van het vliegveld, 313
            - Correspondentie, 314.1-314.6
              6 tekeningen, apart geborgen.
              - blad 1, 314.1
              - blad 2, 314.2
              - blad 3, 314.3
              - blad 4, 314.4
              - blad 5, 314.5
              - blad 6, 314.6
          - Stukken betreffende het verkopen van gronden aan verschillende particulieren, 1953-1961; 315; 1 omslag
          - Stukken betreffende de aan- en verkoop van wegperceeltjes, 1954-1956; 316; 1 pak
          - Stukken betreffende het verkopen van gronden aan particulieren, B - Z, 1960-1965; 317; 1 pak
        - Bergen, 2.2.3.2.02
          - Rapport van de Nederlandsche Heidemaatschappij inzake een onderzoek naar de noodzakelijk geachte vorderingen voor het herstel van het vliegveld, 1945; 318; 1 omslag
        - Deelen, 2.2.3.2.03
          - Stukken betreffende het verkopen van percelen grond, 1942-1955; 319-321; 3 pakken
            - Stichting "Het Nationale Park de Hooge Veluwe 1942-1951, 319
            - Aan instellingen: Arnhem, gemeente - Stichting Katholiek Militair Tehuis Pius XII 1945-1954, 320
            - Complex "Het Bouwhof" - complex "Vrijland Noord" 1946-1955, 321
          - Schade-afhandelingsdossiers, 1942-1959; 322-325; 4 pakken
            - A - D, 322
              Openbaarheid beperkt tot 1 januari 2035
            - Ede, gemeente - Pel, 323
            - Per - V, 324
            - Wij - Wo, 325
          - Stukken betreffende het vorderen van grond ten behoeve van het vliegveld, 1943-1956; 326-328; 1 pak en 2 omslagen
            - Afhandeling van de vorderingen van gronden ten behoeve van het herstel van het vliegveld 1943-1956, 326
            - Kaarten inzake gevorderde percelen grond 1946-1953, 327.1-327.38; pak
              38 tekeningen, apart geborgen.
              - blad 1, 327.1
              - blad 2, 327.2
              - blad 3, 327.3
              - blad 4, 327.4
              - blad 5, 327.5
              - blad 6, 327.6
              - blad 7, 327.7
              - blad 8, 327.8
              - blad 9, 327.9
              - blad 10, 327.10
              - blad 11, 327.11
              - blad 12, 327.12
              - blad 13, 327.13
              - blad 14, 327.14
              - blad 15, 327.15
              - blad 16, 327.16
              - blad 17, 327.17
              - blad 18, 327.18
              - blad 19, 327.19
              - blad 20, 327.20
              - blad 21, 327.21
              - blad 22, 327.22
              - blad 23, 327.23
              - blad 24, 327.24
              - blad 25, 327.25
              - blad 26, 327.26
              - blad 27, 327.27
              - blad 28, 327.28
              - blad 29, 327.29
              - blad 30, 327.30
              - blad 31, 327.31
              - blad 32, 327.32
              - blad 33, 327.33
              - blad 34, 327.34
              - blad 35, 327.35
              - blad 36, 327.36
              - blad 37, 327.37
              - blad 38, 327.38